【裁判字號】    92,易,533
【裁判日期】    920331
【裁判案由】    電信法
【裁判全文】
臺灣板橋地方法院刑事判決                          九十二年度易字第五三三號
    公  訴  人  臺灣板橋地方法院檢察署檢察官
    被      告  乙○○
右列被告因電信法案件，經檢察官提起公訴（九十一年度偵字第五二一三號），本院
判決如左：
    主  文
乙○○共同未經許可擅自設置電臺發送九千赫至三百秭赫之射頻信息，致干擾無線電
波之合法使用者，處有期徒刑月，如易科罰金，以參佰元折算壹日。緩刑貳年。
扣案如附表所示之物，均沒收之。
    事  實
一、乙○○以新臺幣（下同）十八萬元價格，向真實姓名年籍不詳、綽號「小王」之
    成年男子，購入如附表所示之天線、發射機、ＵＨＦ接收機各一台、ＦＭ天線及
    ＵＨＦ天線各一組等電台設備，自民國九十年十月間某日起，與「小王」共同基
    於犯意聯絡，由「小王」負責架設電台設備之工作，未經主管機關交通部許可，
    擅自在臺北市北投區○○○路臨三四六之一號右後方鐵架架設廣播電臺使用，而
    以無線電調頻九二點四兆赫頻率向大臺北地區發射電波信息，播放節目帶，致干
    擾「飛碟廣播電臺」發送無線電波即調頻九二．一兆赫之合法使用。嗣經內政部
    警政署電信警察第一中隊會同交通部電信總局北區電信監理站，持搜索票於九十
    年十二月十一日，至上址搜索，扣得如附表所示之器材。
二、案經交通部電信總局移請臺灣板橋地方法院檢察署檢察官偵查起訴。
    理  由
一、訊之被告乙○○於本院審理時對於扣案之如附表所示之器材，為其向綽號「小王
    」男子所購買，其並自九十年十月間起，委請「小王」在臺北市北投區○○○路
    三四六之一號處架設該設備供廣播電臺使用，而未經許可發射九二點四兆赫之無
    線電頻率以播放節目等情坦承不諱，惟辯稱：伊沒有干擾到合法電波使用云云。
    經查：如附表所示之器材，係裝設於上址而為警扣得，有非法電臺架設圖片四幀
    、搜索扣押筆錄一件在卷可稽。而該電台以九二．四兆赫之無線電頻率播放節目
    ，節目中所提供之聽眾叩應服務電話00000000號、00000000號
    ，均係指定轉接至被告所申請使用之市內電話00000000號，有錄音內容
    說明二紙、中華電信單機基本資料查核表三紙附卷可考，足徵被告上開部分自白
    核與事實相符。又被告利用如附表所示器材發送九二．四兆赫之射頻信息，電場
    強度已超過每公尺五十六分貝微幅（56dBuVm），已干擾飛碟廣播電臺九二．一
    兆赫之頻率乙節，業經證人即北區電信監理站技正甲○○具結證述屬實，並有電
    信總局北區電信監理站九十年十二月六日干擾測試報告一紙附卷可稽，足認被告
    確有違法設置電臺、非法使用無線電頻率干擾合法無線電波使用。被告上開所辯
    ，顯係卸責之詞，不足採信。本件被告違反電信法事證明確，犯行洵堪認定。
二、核被告所為，係犯電信法第五十八條第一項之未經許可擅自設置電臺發送九千赫
    至三百千赫之射頻信息，致干擾無線電波合法使用罪。又被告以十八萬元之代價
    向「小王」購買並委請「小王」架設廣播電台器材，足見被告與真實姓名年籍不
    詳之「小王」間，就上開罪名，具有犯意聯絡及行為分擔，為共同正犯，公訴人
    未予敘明，容有未洽，併此陳明。爰審酌被告犯罪動機、目的、手段、生活狀況
    、對合法使用者造成干擾程度、其犯罪後坦承部分事實之態度等一切情狀，量處
    如主文所示之刑，並諭知易科罰金之折算標準。又被告前未曾受有期徒刑以上刑
    之宣告，臺灣高等法院被告全國前案紀錄表附卷可稽，其因一時失慮，偶罹刑典
    ，事後已坦承大部分犯行，經此刑之宣告後，應知警惕而無再犯之虞，本院因認
    暫不執行其刑為當，予以宣告緩刑二年，用啟自新。至扣案附表所示器材，為被
    告犯電信法第五十八條之罪所用之電信器材，爰依同法第六十條之規定均沒收之
    。
據上論斷，應依刑事訴訟法第二百九十九條第一項前段，電信法第五十八條第一項、
第六十條，刑法第十一條前段、第二十八條、第四十一條第一項前段、第七十四條第
一款，罰金罰鍰提高標準條例第二條，判決如主文。
本案經檢察官林珮菁到庭執行職務
中    華    民    國      九十二      年      三      月    三十一    日
                                      臺灣板橋地方法院刑事第六庭
                                          法  官  林  淑  婷
右正本證明與原本無異。
如不服本判決，應於判決送達後十日內，向本院提出上訴狀。
                                          書記官  廖  貞  音
中    華    民    國      九十二      年      三      月    三十一    日
附錄本案論罪科刑法條全文：
電信法第五十八條
未經許可擅自設置或使用電台發送九千赫至三百秭赫之射頻信息，致干擾無線電波之
合法使用者，處二年以下有期徒刑、拘役或科或併科新台幣六十萬元以下罰金。
違反第四十六條第四項規定設置或使用無線廣播電台或無線電視電台發送射頻信息，
致干擾無線電波之合法使用，或違反第四十八條第一項規定擅自使用或變更無線電頻
率致干擾無線電波之合法使用者，依前項之規定處斷。
違反第四十八條第一項規定，擅自使用或變更無線電頻率未干擾無線電波之合法使用
者，處拘役或科或併科新台幣二十萬元以下罰金。
附表：
┌────┬───────────────────┬──────────┐
│編   號 │       品                名           │   數量             │
├────┼───────────────────┼──────────┤
│   一   │發射機OMNI CAST BT -1K                │   一臺             │
├────┼───────────────────┼──────────┤
│   二   │ＵＨＦ接收機Ｒ－２０００              │   一臺             │
├────┼───────────────────┼──────────┤
│   三   │ＦＭ天線                              │   一組        │
├────┼───────────────────┼──────────┤
│   四   │ＵＨＦ天線                            │   一組             │
└────┴───────────────────┴──────────┘


司法院資訊處製作；財團法人民間司法改革基金會備份。
